Abdelaziz SADQUAOOUI

Support Specialist - Lead web- Business Intelligence and Analytics

Passionné par les nouvelles technologies (Python framework Django, cakephp, bootstrap) je conçois et réalise des sites web, boutique en ligne et plate-formes web et des applications métiers. Formation et assistance aux utilisateurs.



Experience

Ingénieur développement

SOCIÉTÉ STRAND COSMETIC EUROPE

Strand Cosmetics Europe, laboratoire sous-traitant cosmétique spécialisé dans la fabrication et formulation de produits cosmétiques et

- ✓ Pulsar OF: Module de Gestion OFs Gestion des ordres de fabrications Un ordre de fabrication définit quel article doit être traité, à quel endroit, à quel moment et quelle est la charge de travail demandée. Il définit également les ressources à utiliser et la façon dont les coûts de l'ordre doivent être imputés. Dès qu'un ordre planifié ou qu'une autre demande est émis par la planification des besoins en composants Demande d'approvisionnement, le pilotage de l'atelier récupère les informations disponibles et y ajoute les données relatives à l'ordre afin de garantir le traitement complet de l'OF'.
- Pulsar Project: Module de Gestion de projets Créez vos projets dans Pulsar Sce, planifiez votre travail avec des tâches. Enfin suivez en temps réel la marge que vous réalisez Timetracking, Temps passé, Collaboratif. Créez tous vos projets en cours pour permettre à vos collaborateurs de tracker du temps sur chacun d'eux. Rattachez également les documents pdf, images et meme de la video que vous joingnez aux projets concernés.
- ✓ . Pulsar module de Planification OF /machines Planification des ordres de fabrication Les ordres de fabrication sont un élément fondamental de la composante Planification et gestion de la production est entièrement intégré dans la composante Logistique et possède des interfaces avec les domaines suivants : Plan de charge des commandes les fiches de travail Demande d'approvisionnement Pulsar présente plusieurs views responsive web design friendly pour suivre la planifications et l'ordonnancement des OF par semaine.

May 2018 - Aug 2020

Lentilly

Gérant Micro-Entreprise ATLASRDV

ATLASRDV

Gérant Micro-Entreprise ATLASRDV

- ✓ Développement d'une plate-forme de prise de rendez-vous destinée au professionnelles de santé (www.atlasrdv.com) SAAS en Python sous Frameworks Django Développement en python sous le frameworks Django (Schedule, allauth, Pillow, Wand, Mysql_python) Développements côté client (JavaScript, jQuery, Bootstrap, fullcalendar) Définition et mise en place des processus de développement (gestion de configuration, intégration et tests en continu, revues de code) Mise en place architecture technique en SAAS (Linux , Mysql, Apache) en production Automatisation des test TDD
- ✓ Conception système de réservation et agenda professionnelles avec le langage Python sous Frameworks Django Environnement technique : Langages : Python , PHP, Javascript, HTML 5, CSS, Frameworks : Django, Bootstrap , Jquery, Ajax Outils / Méthodologies : virtualenv, pip, komodo Edit, Git, fabric, ssh, Apache, Agile Bdd : Mysql OS : Linux Ubuntu, Windows E-commerce : PRESTASHOP

Jan 2014 - Jan 2016

Saint-fons

SOCIÉTÉ SOFTWAY MÉDICAL

Conception d'application web métier et API xml et REST en python & php Support & intérgration systémes informatique pour l'APHP, Paris. Réalisation d'outils de migration en python Conception d'API, interface de communication de données en xml, REST en python & php Administration de base de donnée

- ✓ Développement en python des applications metiers Interface communications intra-application medical et labo utilisant protocole Hprim. application launcher d'application SUSIE-START en python (Tkinter,Pmw) Outils de test application SUSIE développer en python. Développements côté client (JavaScript, jQuery, Ajax) Environnement technique : • Langages : Python , PHP Javascript, HTML 5, CSS Frameworks : , Bootstrap , Jquery Outils / Méthodologies : virtualenv, pip, komodo Edit, Git, fabric, ssh Bdd : Oracle, Mysql OS : Linux Ubuntu, Windows
- ✓ Définition et mise en place des processus de développement (gestion de configuration, intégration et tests en continu, revues de code) Mise en place architecture technique en SAAS (Linux , Mysql, Apache) en prroduction

Jan 2003 - Jul 2013

Lyon

RESPONSABLE INFORMATIQUE, GESTIONNAIRE DE PARC INFORMATIQUE CHEZ

AST GRAND LYON MÉDECINE DE TRAVAIL.

- ✓ Maintenance du parc matériels, réseaux, logiciel de 35 centres de Médecine de travail AST sur L'agglomération Lyonnaise
- Gérer la migration du réseau des agences vers ADSL avec France-Telecom

Jan 2003 - Aug 2003

Lyon

CONSEILLER EN SYSTÈME D'INFORMATION - DÉVELOPPEMENT

SOCIÉTÉ R2I Santé

Responsable du développement et de la maintenance du logiciel Médical Intégré en HAD "TELEMAQUE".

Jan 1995 - Jul 2003

Le Mans

ANALYSTE PROGRAMMEUR

SOCIÉTÉ SAPHIR TECHNOLOGIE

Societé implantée à Paris, spécialisée dans le secteur d'activité du conseil en systèmes et logiciels informatiques.

May 1990 - Aug 1995

Lyon

Education

May 2015 - Dec 2018

Marrakech

Installation et configuration Linux Réseaux Linux Virtual Machines avec Proxmox Projet de déployer une infrastructure Active Directory avec Linux avec SAMBA

Jan 2013 - Mar 2013

Lyon

Architecture Technique d'Oracle, Language SQL Administration Oracle Tuning Oracle, SQLNET Bases de Données Relationnelles, Réparties et Multimédia (Oracle 7) Réseaux : TCP/IP, INTERNET, INTRANET Environnement Système : WINDOWS NT, UNIX, LINUX , BusinessObjects

Oct 1998 - Nov 1998

ARCHESQL à PARIS Tassin la demi-lune

Formation de Technicien en électronique micro-informatique /

Conception carte électronique micro-informatique Montage configuration poste PC Diagnostic Pannes Micro Serveur Installation Serveur Linux

Sep 1993 - Jul 1994

la F.P.A ORT de Lyon

System Unix Base de donnée relationnel Langage naturel et intelligence artificielle avec langage LISP

Sep 1988 - Jul 1990

Université lumière Lyon

Sep 1986 - Jun 1987

Université lumière Lyon II

Sep 1979 - Jul 1980

Lycée Hassan 2 Marrakech

Skills

Programming Languages & Tools

- Back end: C, Caché ObjectScript, Django, Java, LabVIEW, LabWindows/CVI, MATLAB, Python, REST, SQL, ShellScript (Bash)
- Software development:
- · Website development: Angular, NodeJS, TypeScript
- Data analysis: MDX, Python, R

- Front-end: Bootstrap, CSS, D3, HTML, Javascript, amCharts
- Machine learning: Python (pandas, numpy, matplotlib, scikit-learn, gensim, nltk, etc)
- Databases: NoSQL (MongoDB)
- Machine Learning/Other: LaTeX, MDX, Python libraries (scikit learn, pandas, numpy, matplotlib, nltk, etc)
- Version control software: Git, Perforce

Skills

Technical Skills

Transferable Skills

Languages

Projects

Projects

- ✓ <u>Pulsar ERP Gestion OFs</u>: Gestion des ordres de fabrications Un ordre de fabrication définit quel article doit être traité, à quel endroit, à quel moment et quelle est la charge de travail demandée.
- ✓ <u>Pulsar Project : Module de Gestion de projets</u>: Créez vos projets dans Pulsar Sce, planifiez votre travail avec des tâches. Enfin suivez en temps réel la marge que vous réalisez Timetracking, Temps passé, Collaboratif. Créez tous vos projets en cours pour permettre à vos collaborateurs de tracker du temps sur chacun d'eux. Rattachez également les documents pdf, images et meme de la video que vous joingnez aux projets concernés.
- ✓ <u>Pulsar ERP Planification des OFs</u>: Planification des ordres de fabrication Les ordres de fabrication sont un élément fondamental de la composante Planification et gestion de la production est entièrement intégré dans la composante Logistique et possède des interfaces avec les domaines suivants :

Ongoing Projects

- ✓ <u>Pulsar ERP Gestion OFs</u>: Gestion des ordres de fabrications Un ordre de fabrication définit quel article doit être traité, à quel endroit, à quel moment et quelle est la charge de travail demandée.
- ✓ <u>Pulsar Project : Module de Gestion de projets</u>: Créez vos projets dans Pulsar Sce, planifiez votre travail avec des tâches. Enfin suivez en temps réel la marge que vous réalisez Timetracking, Temps passé, Collaboratif. Créez tous vos projets en cours pour permettre à vos collaborateurs de tracker du temps sur chacun d'eux. Rattachez également les documents pdf, images et meme de la video que vous joingnez aux projets concernés.
- ✓ <u>Pulsar ERP Planification des OFs</u>: Planification des ordres de fabrication Les ordres de fabrication sont un élément fondamental de la composante Planification et gestion de la production est entièrement intégré dans la composante Logistique et possède des interfaces avec les domaines suivants :



Other

U 111 U 1

Other Achievements